th: ศิลปะและความบันเทิง > งานอดิเรกและศิลปะสร้างสรรค์ > เครื่องดนตรี > การเจาะแบบกระแทก > กลองแต๊ก: กลองสแนร์อะคริลิก; กลองสแนร์มาร์ชชิ่ง; กลองสแนร์โลหะ; กลองสแนร์ปิกโคโล; กลองสแนร์ไม้
lt-LT: Menai ir pramogos > Hobiai ir menai > Muzikos instrumentai > Mušamieji > Mažieji būgnai: Akriliniai mažieji būgnai; Žygiavimo mažieji būgnai; Metaliniai mažieji būgnai; Piccolo mažieji būgnai; Mediniai mažieji būgnai
fi: Taide ja viihde > Harrastukset ja taiteet > Soittimet > Perkussiot > Virvelit: Akryyliset virvelit; Marssivirvelit; Metalliset virvelirummut; Piccolovirvelirummut; Puiset virvelirummut
sl-SI: Kultura in zabava > Hobiji in ustvarjalne umetnosti > Glasbila > Tolkala > Snare bobni: Akrilni mali bobni; Mali bobni za korakanje; kovinski snare bobni; Mali snare bobni; Leseni snare bobni
el: Τέχνες & Ψυχαγωγία > Χόμπι & Δημιουργικές Τέχνες > Μουσικά όργανα > Κρουστά όργανα > Ταμπούρα (Snare Drums): Ακρυλικά ταμπούρα; Ταμπούρα παρέλασης; Μεταλλικά ταμπούρα; Piccolo ταμπούρα; Ξύλινα ταμπούρα
bg-BG: Изкуства и развлечения > Хобита и творчески изкуства > Музикални инструменти > Перкусии > Малки барабани: Акрилни малки барабани; Маршови малки барабани; Метални малки барабани; Пиколо барабани; Дървени малки барабани
fr: Arts et loisirs > Loisirs et arts créatifs > Instruments de musique > Percussions > Caisses claires: Caisses claires en acrylique; Caisses claires de fanfare; Caisses claires en métal; Caisses claires Piccolo; Caisses claires en bois
de: Kunst & Unterhaltung > Hobby & Kunst > Musikinstrumente > Schlagbohren > Snaredrums: Acryl-Snaredrums; Marching-Snaredrums; Metall-Snaredrums; Piccolo-Snaredrums; Holz-Snaredrums
da: Kunst og underholdning > Hobby og håndarbejde > Musikinstrumenter > Perkussion > Lilletrommer: Lilletrommer i akryl; March-lilletrommer; Metallilletrommer; Piccololilletrommer; Trælilletrommer
pt-PT: Artes e lazer > Passatempos e artes criativas > Instrumentos musicais > Percussão > Tarolas: Tarolas de acrílico; Tarolas de marcha; Tarolas de metal; Tarolas Piccolo; Tarolas de madeira
ja: 芸術・エンターテイメント > 趣味・コレクション > 楽器 > パーカッション > スネアドラム: アクリル製スネアドラム; マーチングスネアドラム; メタルスネアドラム; ピッコロスネアドラム; ウッドスネアドラム
vi: Nghệ thuật và giải trí > Sở thích và nghệ thuật sáng tạo > Nhạc cụ > Bộ gõ > Trống lẫy: Trống lẫy acrylic; Trống lẫy diễu hành; Trống lẫy kim loại; Trống lẫy piccolo; Trống lẫy gỗ
cs: Umění a zábava > Hobby, hudba a výtvarné umění > Hudební nástroje > Bicí nástroje > Snare bubínky: Akrylové bubínky; Pochodové bubínky; Kovové snare bubínky; Piccolo snare bubínky; Dřevěné snare bubínky
sv: Konst och underhållning > Hobby och skapande > Musikinstrument > Slagverk > Virveltrummor: Virveltrummor i akryl; Marschvirveltrummor; Metal snartrummor; Piccolo snartrummor; Snartrummor i trä
nl: Kunst en entertainment > Hobby's en creatieve vaardigheden > Muziekinstrumenten > Percussie > Snare drums: Acryl snaredrums; Marching-snaredrums; Metalen snare drums; Piccolo snare drums; Houten snare drums
nb: Kunst og underholdning > Hobby og kreativitet > Musikkinstrumenter > Perkusjon > Skarptrommer: Akrylskarptrommer; Marsjskarptrommer; Skarptrommer i metall; Piccolo-skarptrommer; Skarptrommer i tre
it: Arte e svago > Hobby e arti creative > Strumenti musicali > A percussione > Casse chiare: Rullanti in acrilico; Rullanti da marcia; Tamburo chiaro in metallo; Tamburo chiaro piccolo; Tamburo chiaro in legno
pl: Sztuka i rozrywka > Hobby i sztuki piękne > Instrumenty muzyczne > Perkusja > Werble: Werble akrylowe; Werble marszowe; Werble metalowe; Werble piccolo; Werble drewniane
zh-CN: 艺术与娱乐 > 爱好/艺术创作 > 乐器 > 打击乐器 > 响弦鼓: 亚克力小军鼓; 行进小军鼓; 金属响弦鼓; 短笛响弦鼓; 木制响弦鼓
sk-SK: Umenie a zábava > Záľuby a tvorivé dielne > Hudobné nástroje > Perkusie > Malé bubny: Akrylové malé bubny; Malé pochodové bubny; Malé kovové bubny; Malé bubny; Malé drevené bubny
en: Arts & Entertainment > Hobbies & Creative Arts > Musical Instruments > Percussion > Snare Drums: Acrylic Snare Drums; Marching Snare Drums; Metal Snare Drums; Piccolo Snare Drums; Wood Snare Drums
tr: Sanat ve Eğlence > Hobiler ve Sanatsal Çalışmalar > Müzik Aletleri > Perküsyon > Trampetler: Akrilik trampetler; Bando trampetleri; Metal Trampet; Piccolo Trampet; Ahşap Trampet
es: Arte y ocio > Hobbies y artes creativas > Instrumentos musicales > Instrumentos de percusión > Cajas claras: Redoblantes acrílicos; Redoblantes de marcha; Cajas claras metálicas; Cajas claras piccolo; Cajas claras de madera
zh-TW: 藝術/娛樂 > 嗜好和創作藝術 > 樂器 > 打擊樂器 > 小鼓: 壓克力小鼓; 行進小鼓; 金屬小鼓; 高音小鼓; 木製小鼓
ko: 아트/엔터테인먼트 > 취미/예술 > 악기 > 퍼커션 > 스네어 드럼: 아크릴 스네어 드럼; 마칭 스네어 드럼; 메탈 스네어 드럼; 피콜로 스네어 드럼; 우드 스네어 드럼
pt-BR: Artes e entretenimento > Hobbies e artes > Instrumentos musicais > Percussão > Caixas: Caixas de acrílico; Caixas de marcha; Caixas de metal; Caixas piccolo; Caixas de madeira
ro-RO: Artă și divertisment > Hobby-uri și artă > Instrumente muzicale > Percuție > Tobe „snare”: Tobe mici din acril; Tobe militare de marș; Tobe „snare” metalice; Tobe „snare” piccolo; Tobe „snare” din lemn
hr-HR: Umjetnost i zabava > Hobiji i kreativne umjetnosti > Glazbala > Udaraljke > Mali bubnjevi: Akrilni mali bubnjevi; Maršing mali bubnjevi; Metalni mali bubnjevi; Piccolo mali bubnjevi; Drveni mali bubnjevi
hu: Művészet és szórakoztatás > Hobbik és kreatív művészet > Hangszerek > Ütőhangszerek > Pergődobok: Akril pergődobok; Menet-pergődobok; Fém pergődobok; Kis pergődobok; Fa pergődobok
ru: Искусство и развлечения > Хобби и творчество > Музыкальные инструменты > Ударные инструменты > Малые барабаны: Акриловые малые барабаны; Маршевые малые барабаны; Металлические малые барабаны; Малые барабаны пикколо; Деревянные малые барабаны